臺灣桃園地方法院刑事判決　　　　　　　　　　　　九十一年度交易字第三四號
　　公　訴　人　臺灣桃園地方法院檢察署檢察官
　　被　　　告　乙○○
右列被告因過失傷害案件，經公訴人提起公訴（九十一年度偵字第五八八四號、九十
一年度偵字第八七三八號），本院判決如左：
    主  文
乙○○從事業務之人，因業務上之過失傷害人，處有期徒刑參月，如易科罰金以參佰
元折算壹日。
    事  實
一、乙○○係蓮花廣告企劃有限公司聘雇之廣告招牌師傅，其主要之業務為架設廣告
    物，平日須駕駛車輛載運廣告物至委託業者處架設，以駕駛車輛為其從事廣告招
    牌之附隨業務，為從事駕車為業務之人。於民國九十年九月十五日下午三時三十
    分許，駕駛車牌號碼Ｖ八─三○六八號自用小貨車，沿桃園縣龍潭鄉○○路往建
    安方向行駛，原應注意汽車行車速度在市區道路，時速不得超過五十分里，以及
    行駛於未劃標線之道路，應靠右行駛，並須與前車保持隨時可以煞停之距離。而
    依當時天候晴，時值下午，有日間自然光線，路面鋪設柏油、乾燥、無缺陷、無
    障礙物，視距良好等情況，又無不能注意之情事，竟疏未注意，於通過上述無劃
    分向限制線之路段時，因行駛在前之車輛擬左轉，停車讓行駛於對向直行之丙○
    ○所乘騎車牌號碼ＪＰ五─一七九號重型機車先行通過，乙○○因未保持適當之
    可以隨時煞停之距離，加上以時速六十公里以上之高速超速行駛，致其緊急踩煞
    車時，速度過快，操控失當，直接越過道路之中心位置，侵入對向車道，正面撞
    擊自對向行駛而來之丙○○，造成丙○○當場人車倒地，致受有左髖關節骨折併
    脫臼之傷害。
二、案經丙○○告訴由桃園縣警察局平鎮分局報告台灣桃園地方法院檢察署檢察官偵
    查起訴。
    理  由
一、右揭犯罪事實，業據被告乙○○坦承不諱，除就當時之車速部分外，核與告訴人
    丙○○所指訴之情節相符，並有道路交通事故調查報告表（九十一年度偵字第八
    七三八號卷第十頁）、現場照片六張（參同上偵卷第十六至十八頁）在卷可稽。
    而由現場照片顯示被告所駕駛之上開自用小貨車撞擊後之停止位置，車頭已接近
    對向之道路邊線，車身幾乎全部停在中心位置之另一側，是被告越過中心線之事
    實，當無疑問。又現場地面上所留之煞車痕跡非常長，因承辦之員警當時未確實
    丈量，已無從查證其確實長度，但由其旁之住宅及電線桿相關位置互相比對判斷
    ，其煞車痕綿延約五間建築物，一般建築物約寬五米，以此計算至少有二十餘米
    之距離，參以告訴人指稱其車速相當快有九十、一百公里左右，而被告亦自承有
    五、六十公里之譜，衡情被告為迴護自己，自不會無端加報自己之開車速度，因
    此，綜合研判，被告當時之車速至少有六十公里以上。又被告自承當時因前車煞
    車所以緊急煞踩，以致超越中心線衝入對向，核與告訴人於警訊時所述，因有一
    自小客欲左轉，停車讓其先行通過，被告緊急煞車就滑至其行駛之道路而撞擊等
    語（參同偵卷第七頁背面）相符，而由現場煞車痕跡確實至尾端突然往左，足徵
    告訴人及被告所述上開各節，尚非子虛。如被告保持適當之速度及安全間距，當
    可順利停下車輛，而不致肇事。從而，本案因被告超速行駛，復未與前車保持適
    當得隨時煞停之距離，加上操控不當，致超越中心位置，為本件車禍事故之原因
    ，殆無疑義。按行車速度，應標誌或標線之規定，無標誌或標線者，在市區道路
    ，時速不得超過五十公里；汽車在同一車道行駛時，除擬超越前車外，後車與前
    車之間應保持隨時可煞停之距離；且汽車行駛於未劃標線之道路，應靠右行駛，
    道路交通安全規則第九十三條第一項第一款、第九十四條第一項、第九十五條第
    一項分別定有明文，被告駕駛上開自用小貨車自應遵守上開規定。而參諸當時天
    候晴，時值下午，有日間自然光線，路面鋪設柏油、乾燥、無缺陷、無障礙物，
    視距良好等情況，又無不能注意之情事，竟疏未注意，於通過上述無劃分向限制
    線之路段時，因未依速限規定超速行駛，以及未與前車保持適當間距，致煞停不
    及，加上操控不當，越過道路中心位置致發生本件事故，被告自有過失甚明。又
    告訴人確實因而受有左髖骨骨折併脫臼之傷害，亦據被告自承在卷，並有敏盛綜
    合醫院龍潭分院之診斷證明書在卷可參（參同上偵卷第六頁），足認被告之過失
    行為與告訴人之傷害間確有相當因果關係。故本件事證明確，被告之過失犯行洵
    堪認定，應予依法論科。至於被告辯稱：承辦員警甲○○到場處理時，主動陳明
    為肇事者云云，惟質之證人即員警甲○○結證稱：「我是據報前往。當天有民眾
    報案說有人發生車禍，希望我們前往。當天是一部自小客及一部機車發生車禍，
    當時被告在現場，我去問被告是誰肇事，被告仍不承認是他開的，但附近民眾說
    是被告開的，結果我就問被告有無駕照並跟被告要資料，所以那時候我就知道被
    告叫張議鍾，後來，被告就說是他開的，並留下行動電話給我，但我聯絡過三次
    以上，但都沒有聯絡上被告。」等語（參本院九十一年七月十七日訊問筆錄），
    因此，被告係在附近民眾告知有偵查犯罪職務之警員甲○○為肇事者後，員警甲
    ○○以被告為犯罪嫌疑人之身分命其提出相關證件，查驗身分時，始坦承為肇事
    者，核與刑法第六十二條自首之要件不合，附此敘明。
二、按所謂從事駕駛業務之人，包括以駕駛為主業務或附隨業務之人而言（最高法院
    七十四年台上字第三○六九號判決可資參照）。被告自承係受僱於廣告公司，其
    主要之業務為架設廣告物，平日須以上述肇事車輛載運廣告物至委託業者處架設
    ，其肇事當日所駕駛之車輛確為貨車，則駕駛小貨車即屬其從事廣告招牌之附隨
    業務，從而，被告自亦屬從事駕車為業務之人。是核其所為，係犯刑法第二百八
    十四條第二項前段之業務過失傷害罪。公訴意旨未斟酌被告肇事當日，係駕駛自
    小貨車，以及其所從事之業務情形，認被告所為係犯同條第一項前段之過失傷害
    罪，尚有未合，惟其起訴之基本事實相同，本院自應加以審理，併變更其起訴法
    條。爰審酌本件完全係肇因於被告之過失所致、被害人復因之受有左髖關節骨骨
    折併脫臼之傷害，傷勢不輕，猶須進行門診治療，以及被告迄今尚未與被害人達
    成和解，賠償其損害等一切情狀，量處如主文所示之刑，並諭知易科罰金之折算
    標準。
據上論斷，應依刑事訴訟法第二百九十九條第一項前段、第三百條，刑法第二百八十
四條第二項前段、第四十一條第一項前段，罰金罰鍰提高標準條例第一條前段、第二
條，判決如主文。
本案經檢察官黃俊華到庭執行職務。
中      華      民      國    九十一    年      九      月      五      日
                                臺灣桃園地方法院刑事第四庭
                                    審判長法官  陳  世  宗
                                          法官  林  明  洲
                                          法官  李  桂  英
右正本證明與原本無異。
如不服本判決，應於判決送達後十日內向本院提出上訴狀( 應附繕本 )，上訴於
臺灣高等法院。
                                        書記官  張  淑  芬
中      華      民      國    九十一    年      九      月      五      日
附論罪科刑法條之依據
刑法第二百八十四條
因過失傷害人者，處六月以下有期徒刑、拘役或五百元以下罰金。致重傷者，處一年
以下有期徒刑、拘役或五百元下罰金。
從事業務之人，因業務之過失傷害人者，處一年以下有期徒刑、拘役或一千元以下罰
金。致重傷者，處三年以下有期徒刑、拘役或二千元以下罰金。
